【裁判字號】    99,簡上,6
【裁判日期】    990421
【裁判案由】    竊盜
【裁判全文】
臺灣高雄地方法院刑事判決               99年度簡上字第6號
上  訴  人
即  被  告  乙○○
上列上訴人因竊盜案件，不服本院高雄簡易庭民國98年11月17日
98年度審簡字第5926號第一審判決（聲請簡易判決處刑案號：98
年度偵字第29359 號），提起上訴，本院管轄之第二審合議庭判
決如下：
    主  文
上訴駁回。
    事  實
一、乙○○前因竊盜案件，經本院以96年易字第2150號刑事判決
    判處有期徒刑3 月，減為有期徒刑1 月15日確定，甫於民國
    97年1 月21日易科罰金執行完畢，詎不知悔改，意圖為自己
    不法之所有，於98年9 月28日20時40分許，在高雄市前金區
    ○○○路59號之「大立百貨公司」，徒手竊取價值新臺幣（
    下同）2,700 元之「伊莉莎白雅頓」牌香水1 瓶得手，為櫃
    檯服務人員甲○○發覺後，報警當場查獲。
二、案經高雄市政府警察局新興分局移送臺灣高雄地方法院檢察
    署檢察官偵查後聲請以簡易判決處刑。
    理  由
壹、證據能力部分
    按被告以外之人於審判外之陳述，雖不符刑事訴訟法第159
    條之1 至第159 條之4 之規定，而經當事人於審判程序同意
    作為證據，法院審酌該言詞陳述或書面陳述作成時之情況，
    認為適當，亦得為證據，當事人、代理人或辯護人於法院調
    查證據時，知有第159 條第1 項不得為證據之情形，而未於
    言詞辯論終結前聲明異議者，視為有前項之同意，刑事訴訟
    法第159 條之5 定有明文。查本件檢察官、被告於本院準備
    程序中，對於本判決所引用之傳聞證據，均同意有證據能力
    （見本院卷第18頁反面），本院審酌上開證據作成時之情狀
    ，並無違法或不當等情形，且與本案相關之待證事實具有關
    聯性，認為以之作為本案之證據亦屬適當，爰依前揭規定，
    認均應有證據能力。
貳、實體部分
一、訊據被告乙○○固坦承上開竊盜犯行，惟辯稱：伊患有情感
    性精神病，因服用藥物，行為時迷迷糊糊，不知道自己在做
    什麼云云。經查：
（一）被告乙○○於上揭時、地，竊取價值2,700 元之「伊莉莎
      白雅頓」牌香水1 瓶得手之事實，業據被告於警詢、偵訊
      及本院審理時均供承不諱，核與證人即大立百貨櫃檯服務
      人員甲○○於警詢之證述相符（見警卷第3 頁），復有上
      開香水之贓物認領保管單1 紙附卷可佐（見警卷第9 頁）
      ，是被告前揭犯行，已堪認定。
（二）被告雖辯稱其患有情感性精神病，因服用藥物，行為時迷
      迷糊糊，不知道自己在做什麼云云。惟查，被告患有情感
      性精神病，自92年5 月10日起陸續前往樂安醫院就醫，接
      受診療等事實，固有被告所提之樂安醫院診斷證明書在卷
      可證（見本院卷第21頁），然樂安醫院開立予被告服用之
      藥物為Rivotril（2mg ）利福全、Cymbalta（30mg）千憂
      解、Syndoman（30mg）欣得眠、Dulcolax（5mg ）樂可舒
      腸溶衣錠，服藥後可能會思睡、注意力不集中等情，有該
      醫院99年1 月26日樂欽字第9901007 號函附卷可稽（見本
      院卷第24頁），並無被告所稱服用後不知道自己在做什麼
      之症狀，佐以被告於警詢及偵訊均供稱：伊看香水瓶子很
      漂亮，櫃檯沒有小姐，伊就拿在手上等語，顯見被告對於
      犯案過程及動機，記憶清晰且陳述歷歷，是其對於外界事
      務尚非全然缺乏知覺理會及判斷作用，或具有判斷能力較
      諸一般人之平均程度顯然減退之情事，其辨識行為違法之
      能力顯然無礙，故被告上揭所辯，不足採信。
（三）綜上，本案事證明確，被告前揭犯行，洵堪認定，應予依
      法論科。
二、核被告乙○○所為，係犯刑法第320 條第1 項之竊盜罪。又
    被告有事實欄所述之前科紀錄，此有臺灣高等法院被告前案
    紀錄表在卷可按，其於受有期徒刑之執行完畢後5 年以內故
    意再犯本件有期徒刑以上之罪，為累犯，應依刑法第47 條
    第1 項之規定，加重其刑。原審以本件事證明確，援引刑法
    第320 條第1 項、第47條第1 項、第41條第1 項前段，刑法
    施行法第1 條之1 等規定，並審酌被告前有竊盜前科，卻仍
    不思以正當方式獲取財物，擅行竊盜侵害他人權利，行為確
    有不該，惟念其犯後坦承犯行，已知悔悟，並參酌其犯罪動
    機、目的、手段等一切情狀，量處有期徒刑4 月，併諭知易
    科罰金之折算標準，核認事用法均無不合，量刑亦稱妥適。
    被告上訴以原審量刑過重為由指摘原判決不當，並求予撤銷
    改判，為無理由，應予駁回。
據上論斷，應依刑事訴訟法第455 條之1 第1 項、第3 項、第36
4 條、第368 條，判決如主文。
本案經檢察官鄧藤墩到庭執行職務。
中    華    民    國    99    年    4     月    21    日
                  刑事第七庭  審判長法  官  陳  箐
                                    法  官  簡佩珺
                                    法  官  洪培睿
以上正本證明與原本無異。
不得上訴。
中    華    民    國    99    年    4     月    21    日
                                    書記官  秦富潔
附錄本判決論罪之法條：
刑法第320條
意圖為自己或第三人不法之所有，而竊取他人之動產者，為竊盜
罪，處5 年以下有期徒刑、拘役或5 百元以下罰金。
意圖為自己或第三人不法之利益，而竊佔他人之不動產者，依前
項之規定處斷。
前二項之未遂犯罰之。

司法院資訊處製作；財團法人民間司法改革基金會備份。
